【裁判字號】    90,訴,74
【裁判日期】    900626
【裁判案由】    兒童及少年性交易防制條例
【裁判全文】
臺灣臺北地方法院刑事判決                              九十年度訴字第七四號
    公  訴  人  臺灣臺北地方法院檢察署檢察官
    被      告  戊○○
                丁○○
                乙○○
                甲○○
右列被告等因違反兒童及少年性交易防制條例等案件，經檢察官提起公訴（八十九年
度偵字第一三三０八號），本院判決如左：
    主  文
戊○○、丁○○、乙○○共同連續以廣告物散布足以引誘、媒介、暗示促使人為性交
易之訊息，各處有期徒刑月，如易科罰金，均以佰元折算壹日；均緩刑貳年。
甲○○共同連續以廣告物散布足以引誘、媒介、暗示促使人為性交易之訊息，處有期
徒刑月，如易科罰金，以佰元折算壹日。
扣案之色情小廣告柒佰柒拾張均沒收。
    事  實
一、甲○○係臺北縣新店市○○路一七八號一樓諾貝爾美容護膚店之現場負責人兼美
    容師，張光遠（另案審理中）為該店主任，乙○○（藝名青青）係該店美容助理
    ，丁○○（藝名小雪）、戊○○（藝名寶寶）則為該店總機小姐，五人與該店實
    際負責人基於概括犯意之聯絡，自民國八十九年四、五月間至諾貝爾美容護膚店
    任職起，由張光遠、乙○○、丁○○、戊○○依甲○○之指示，持蓋印「辣妹集
    中營休閒交誼中心，吹、含、吸、舔、摳，１２０分鐘不限次數，指導師美加（
    小雪、青青、寶寶），成人專線：00000000」、「辣妹集中營休閒交誼
    中心，吹、含、吸、舔、摳，１２０分鐘不限次數，指導師美加（小雪、青青、
    寶寶），ＴＥＬ：00000000」、「解放禁地幼咪咪10至22歲，呼之欲出
    的冰火舌戰，暗房裡的放縱，逃逗你的情慾，私房的手法讓你一次搞定，撩人的
    軀體全天候為你開放，高潮時段10:00-6:00」、「辣妹集中營休閒交友誼中心，
    威而鋼交友性服務，指導老師小夢，ＴＥＬ：00000000」、「掌中乾坤
    ＳＳ服務葵花寶典玉女心經奇女子傳奇」、「伊甸園休閒交誼中心，１２０分鐘
    不限次數，指導師芷琳（琪琪），成人專線：00000000」、「威而鋼
    18-22（帶證件）交友性服務」等語足以引誘、媒介、暗示促使人為性交易訊息
    之色情小廣告，前往臺北縣新店市○○路○段一八九號前等地散發。嗣同年五月
    十二日晚上七時三十分許，張光遠在上址散發色情小廣告時，為警當場查獲，經
    警循線前往諾貝爾美容護膚店臨檢查獲甲○○、乙○○、丁○○、戊○○等人，
    並扣得色情小廣告七百七十張、員工打卡表三張、筆記本一本、電話稿四張。
二、案經臺北市警察局新店分局報請臺灣臺北地方法院檢察署檢察官偵查起訴。
    理  由
一、訊據被告乙○○、丁○○、戊○○均坦承在右揭時地依被告甲○○之指示散布扣
    案色情小廣告，且有證人即承辦警員己○○、丙○○之證詞可佐（見本院九十年
    五月三十日訊問筆錄），而依社會通念，一般人觀諸扣案色情小廣告，應可知悉
    為引誘、媒介、暗示促使人為性交易之訊息，是其等自白與事實相符。另訊之被
    告甲○○雖坦承偶爾受諾貝爾美容護膚店負責人之託，幫忙管理店內事務，惟矢
    口否認涉有以廣告物散布足以引誘、媒介、暗示促使人為性交易訊息之行為，辯
    稱未曾要求乙○○、丁○○、戊○○散發小廣告云云。惟查：被告丁○○於本院
    指證：被告甲○○係諾貝爾美容護膚店現場負責人，擔任經理一職，負責推銷會
    員卡，如美容師與客人有爭執時出來解圍，也會在店內叫我們去發扣案小廣告或
    打電話進公司催我們去散發扣案小廣告等語（見本院九十年五月二十二日、五月
    三十日訊問筆錄），被告乙○○亦證稱：被告甲○○擔任諾貝爾美容護膚店經理
    一職，負責管理美容師、助理、總機，也有打電話叫我們去發小廣告等語（見本
    院九十年五月三十日訊問筆錄），被告戊○○則證述：是甲○○叫我去散發小廣
    告，她在店裏叫我、丁○○、乙○○等人去發，我曾看到甲○○叫丁○○、乙○○出去散發廣告，她們就拿著小廣告出門，店裏甲○○的職級比較高等語明確（
    見本院九十年六月十三日審理筆錄），其等供證情節互核一致，並無瑕疵可指；
    此外，復有色情小廣告七百七十張、員工打卡單三紙、筆記本一本、電話談話稿
    四張扣案及現場照片數幀、臨檢現場記錄乙份附卷可資佐證。本案事證明確，被
    告等犯行均堪認定，應依法論科。
二、按兒童及少年性交易防制條例於八十四年八月十一日公布施行，該條例第二十九
    條原規定：「利用宣傳品、出版品、廣播電視或其他媒體刊登或播送廣告，引誘
    、媒介、暗示或以他法『使人』為性交易者，處一年以上七年以下有期徒刑，得
    併科新臺幣一百萬元以下罰金」，惟因電子訊號、電腦網路近年來已被不肖業者
    利用作為散布、播送性交易訊息之工具，立法委員遂提案修正上開法條，將該條
    文之結果論改為意圖論，以為犯罪之制定標準，並於八十八年六月二日修正，同
    年月四日生效，修正後之現行條文規定：「以廣告物、出版品、廣播、電視、電
    子訊號、電腦網路或其他媒體，散布、播送或刊登足以引誘、媒介、暗示或其他
    促使人為性交易之訊息者，處五年以下有期徒刑，得併科新臺幣一百萬元以下罰
    金」，有立法院公報第八十八卷第二十五期院會紀錄附卷可稽；核現行兒童及少
    年性交易防制條例第二十九條之規定，與刑法第二百三十一條第二項「意圖營利
    『使人』為猥褻之行為者」之結果犯規定用語不符，且該法條已將結果犯修正成
    舉動犯，只須著手於散布、播送或刊登行為，即成立犯罪，不以結果發生為必要
    ，是兒童及少年性交易防制條例第二十九條罪名之成立，並不以發生性交易之結
    果為構成要件，合先敘明。核被告四人所為均係犯兒童及少年性交易防制條例第
    二十九條之以廣告物散布足以引誘、媒介、暗示促使人為性交易之訊息罪。又被
    告等犯罪後，刑法第四十一條業於九十年一月四日修正，同月十日公布施行，該
    條第一項修正為：「犯最重本刑為五年以下有期徒刑以下之刑之罪，而受六個月
    以下有期徒刑或拘役之宣告，因身體、教育、職業、家庭之關係或其他正當事由
    ，執行顯有困難者，得以一元以上三元以下折算一日，易科罰金」，將得易科罰
    金之範圍擴大為最重本刑五年以下有期徒刑之罪，是被告等犯罪後法律已有變更
    ，比較新舊法之結果，以新法有利於被告，依刑法第二條第一項前段之規定，應
    適用修正後之規定。諾貝爾美容護膚店之實際負責人、被告甲○○與張光遠、被
    告乙○○、丁○○、戊○○等人，有犯意聯絡，推由張光遠、乙○○、丁○○、
    戊○○等人下手實施，為共同正犯。其等先後多次犯行，時間緊接、方法相同，
    均各觸犯構成要件相同之罪名，顯皆係基於概括犯意為之，均為連續犯，依刑法
    第五十六條之規定，均應以一罪論，並加重其刑。爰審酌被告乙○○、丁○○、
    戊○○犯罪後坦承犯行，態度良好，年輕識淺，思慮未週，致罹刑章，被告甲○○犯罪後飾詞狡辯，否認犯行，尚無悔意，其等所為影響社會善良風俗，惟犯罪
    期間僅月餘，所得利益非鉅，暨其等之生活狀況、品行、智識程度，犯罪之動機
    、目的、手段等一切情狀，量處如主文所示之刑，並諭知易科罰金之折算標準。
    末查，被告乙○○、丁○○、戊○○未曾受有期徒刑以上刑之宣告，有臺灣高等
    法院檢察署刑案紀錄簡覆表在卷可稽，因短於思慮，致觸犯本案犯行，經此起訴
    審判之教訓後，當知所警惕，而無再犯之虞，本院認前開對其等宣告之刑，以暫
    不執行為適當，爰併諭知緩刑二年，希勵自新。扣案之色情小廣告七百七十張係
    供犯罪預備之物，且為共犯諾貝爾美容護膚店實際負責人所有，應依刑法第三十
    八條第一項第二款之規定，宣告沒收；另扣案之員工打卡表三張、筆記本一本、
    電話稿四張等非供本案犯罪所用或供犯罪預備之物，亦非違禁物，故均不為沒收
    之諭知，併此敘明。
三、臺灣桃園地方法院檢察署八十九年度偵字第一九二九三號併案意旨略以：被告甲○○於八十九年十二月四日起擔任桃園縣桃園市○○路三八七號羅浮宮美容世界
    之美容師，與該店之負責人邱智偉、員工劉惠芬、詹秀娟共同基於犯意之聯絡，
    於到職後，利用散發足以引誘、媒介促使人為性交易訊息之廣告，以招攬客人；
    嗣於同年月十四日二十二時三十分許，為警喬裝男客，依上開廣告聯絡後，在上
    址查獲，並扣得廣告二十七張、客戶日報表、電話譯文等物，而認被告甲○○涉
    有兒童及少年性交易防制條例第二十九條之以廣告物散布足以引誘、媒介、暗示
    或促使人為性交易之訊息罪嫌，上開行為與本案有連續犯之裁判上一罪關係，為
    同一案件，因請併案審理等語。惟查，被告甲○○上開行為與本案犯行相距半年
    ，難謂時間緊接，犯罪地點亦不相同，本院認無裁判上一罪關係，公訴檢察官亦
    同此見解（見本院九十年六月十三日審理筆錄），是無從併案審理，應退由臺灣
    桃園地方法院檢察署檢察官另行處理。
據上論斷，應依刑事訴訟法第二百九十九條第一項前段，兒童及少年性交易防制條例
第二十九條，刑法第十一條前段、第二條第一項前段、第二十八條、第五十六條、第
四十一條第一項前段、第七十四條第一款、第三十八條第一項第二款，罰金罰鍰提高
標準條例第二條，判決如主文。
本案經檢察官蕭方舟到庭執行職務
中      華      民      國     九十     年      六      月    二十六    日
                                    臺灣臺北地方法院刑事第四庭
                                        法  官  吳靜怡
右正本證明與原本無異。
如不服本判決，應於判決送達後十日內，向本院提出上訴狀。
                                        書記官  李春松
中      華      民      國     九十     年      七      月      二      日
附錄本案論罪科刑法條全文：
兒童及少年性交易防制條例第二十九條
以廣告物、出版品、廣播、電視、電子訊號、電腦網路或其他媒體，散步、播送或刊
登足以引誘、媒介、暗示或其他促使人為性交易之訊息者，處五年以下有期徒刑，得
併科新臺幣一百萬元以下罰金。


司法院資訊處製作；財團法人民間司法改革基金會備份。
